臺灣高等法院臺中分院刑事判決　　　　　　　　　九十一年度上訴字第一一三九號
　　上　訴　人　臺灣彰化地方法院檢察署檢察官
　　被　　　告　甲○○
　　選任辯護人　楊振芳
右上訴人因被告毒品危害防制條例案件，不服臺灣彰化地方法院九十一年度訴字第二
七三號中華民國九十一年四月二十三日第一審判決（起訴案號：臺灣彰化地方法院檢
察署九十年度偵字第三六五八號），提起上訴，本院判決如左：
      主  文
上訴駁回。
      理  由
一、公訴意旨略以：甲○○於民國九十年五月十九日，在彰化縣大村鄉○○村○○路
    一巷口，意圖販賣而持有第二級毒品安非他命，共計大包三包、中包十包、小包
    六包，於當日二十三時五十分許在上址為警當場查獲，並扣得其所持有之第二級
    毒品淨重共計約九十六點二六公克，因認被告甲○○涉犯毒品危害防制條例第五
    條第二項意圖販賣而持有第二級毒品之罪嫌。
二、公訴意旨認被告甲○○犯意圖販賣而持有第二級毒品之罪嫌，無非以前揭事實
    ，業據被告坦承持有扣案之第二級毒品不諱，且扣案之第二級毒品淨重共計約九
    十六‧二六公克，純度高達百分之九十六‧二一以上，又已分裝成大包三包、中
    包十包、小包六包，有憲兵司令部刑事鑑識中心鑑驗通知書、及內政部警政署刑
    事警察局鑑驗通知書附卷可稽，其數量已逾一人施用之需，應非單純持有，而係
    意圖供販賣之用無疑，為其依據。訊據被告甲○○則堅決否認上開犯行，辯稱扣
    案之安非他命是都是自己要吸食的云云。
二、按犯罪事實應依證據認定之，無證據不得推定其犯罪事實，刑事訴訟法第一百五
    十四條定有明文。「事實之認定，應憑證據，如未能發現相當證據，或證據不足
    以證明，自不能以推測或擬制之方法，以為裁判基礎」，「認定不利於被告之事
    實，須依積極證據，苟積極證據不足為不利於被告事實之認定時，即應為有利於
    被告之認定，更不必有何有利之證據」，最高法院四十年臺上字第八六號、三十
    年上字第八一六號等判例意旨足資參照。經查：
    (1)被告為警查獲時經採集其尿液送檢驗結果，確經檢出甲基安非他命陽反應，有
    委託檢驗尿液代號與真實姓名對照認證單、及彰化縣衛生局煙毒尿液檢驗成績書
    附卷可稽，（分別附於警卷、及偵查卷第十九頁），被告供承其施用安非他命之
    事實，堪予採信。
    (2)扣案之安非他命大包三包、中包十包、小包六包，經內政部警政署刑事警察局
    （以下簡稱刑事警察局）拆封檢視結果，該三大包部分，發現內有四包，予以編
    號一之一至一之四，其中編號一之一、一之二均為安非他命，淨重各為五二‧五
    六公克及０‧一七公克，編號一之三、一之四為殘渣袋，內壁均沾附微量之安非
    他命殘渣；該十中包部分，發現內有十一包，予以編號二之一至二之十一，其中
    編號二之一為安非他命，淨重三一‧九五公克，編號二之二至二之十一為殘渣袋
    ，內壁均沾附微量之安非他命殘渣；該六小包部分，發現內有七包，予以編號三
    之一至三之七，其中編號三之一為安非他命，淨重九‧０九公克，編號三之二至
    三之七為殘渣袋，均沾附微量之安非他命殘渣，有刑事警察局之鑑驗通知書及及
    其附頁之鑑證可按，（偵查卷第五十四、五十五頁），倘被告之持有安非他命係
    供於販賣，應無留存安非他命殘渣袋之必要或理由，謂其係意圖供販賣而販入安
    非他命，竟連安非他命之殘渣袋一併販入，核與常情亦有未合，自此以觀，益難
    排除其持有安非他命係供自己施用之可能。
    (3)被告於警訊時供稱被查獲之安非他命係其向「阿木」所購，約購買新台幣（以
    下同）十萬元左右；於偵查中原供稱被查獲之安非他命是其載「阿木」去車站，
    其於返家途中接到「阿木」之電話，才發現是「阿木」將一個黑色包包掉在其車
    上，（偵查卷第十頁），嗣又改稱是其於被查獲前二、三小時，以五萬元在員林
    火車站向「阿木」所購，（偵查卷第三十五頁）；於原審仍供稱被查獲之安非他
    命是其以五萬元向「阿木」所購，惟經原審將其與證人曹學儀隔離訊問結果，證
    人曹學儀證稱扣案之安非他命是在被查獲當天約七、八點，其開車到被告住處找
    被告，進去她家時，「阿木」剛要走，其幫被告載「阿木」去火車站，被告也一
    起去，當彼等回來後把車停好，才發現後座有一個包包，彼等就想要拿到火車站
    還給「阿木」云云，被告則供稱伊被查獲當天傍晚曹學儀來找伊，曹學儀來後沒
    多久，伊即向曹學儀借車，自己一個人到火車站去，曹學儀留在伊住處，伊開車
    到火車站等「阿木」，約一、兩個小時才回來云云，（原審卷第四十五頁、第四
    十七頁）；於本院調查中又改稱扣案之安非他命是其在被查獲之二、三個月前，
    以五萬元向「阿木」所購云云（本院卷第二十五、二十六頁）；被告所供之不實
    ，不言可喻，尤以扣案之安非他命倘係被告向「阿木」所購，被告於警訊時竟供
    稱其係向「阿木」購買十萬元左右，總重一０四公克云云，大量購買一０四公克
    ，未以整數十萬元成交，亦不盡合乎情理，被告所供一０四公克係以十萬元左右
    向「阿木」所購，尚未可遽予採信，其究係以若干代價購得一０四公克之安非他
    命猶未能明確交待，且自警訊以迄本院調查審理中前後所供復始終游移不定，衡
    酌其情，扣案之安非他命確否為被告所有，甚至仍有可疑。
三、本件被告自始即堅決否認其持有扣案之安非他命係意圖供販賣，經查又無任何積
    極證據足認被告確有如公訴意旨所指之犯行，自不能以推測或擬制之方法，以為
    裁判基礎，原審以無證據足認被告觸犯意圖販賣而持有第二級毒品罪，而諭知被
    告無罪，經核並無不合，檢察官上訴意旨略以被告所持有之第二級毒品，淨重約
    九十六‧二六公克，純度高達百分之九十六‧二一，數量之多，純度之高，衡諸
    常情，應不可能單純供己施用等語，指摘原判決不當，難謂有理由，應予駁回。
四、據上論斷，應依刑事訴訟法第三百六十八條，判決如主文。
本案經檢察官乙○○到庭執行職務。
中        華        民        國  九 十 一  年     九     月　 十九 　  日
                                  臺灣高等法院臺中分院刑事第十庭
                                        審判長法  官　林　照　明
                                              法　官　蔡　名　曜
                                              法　官　王    　銘
右正本證明與原本無異。
檢察官得上訴。
被告不得上訴。
如不服本判決應於收受送達後十日內向本院提出上訴書狀，其未敘述上訴之理由者並
得於提起上訴後十日內向本院補提理由書（均須按他造當事人之人數附繕本）。
                                              書記官    錫  彬
中        華        民        國  九 十 一  年     九     月　　二十　  日
                                                                        Ｋ
